【裁判字號】    95,上訴,724
【裁判日期】    950530
【裁判案由】    違反毒品危害防制條例
【裁判全文】
臺灣高等法院高雄分院刑事判決         95年度上訴字第724號
上  訴  人  臺灣高雄地方法院檢察署檢察官
被      告  甲○○
上列上訴人因被告違反毒品危害防制條例案件，不服臺灣高雄地
方法院95年度訴字第99號中華民國95年3 月3 日第一審判決（起
訴案號：臺灣高雄地方法院檢察署94年度毒偵字第9286，號併辦
案號：同署95年度毒偵字第2524號、第2570號），提起上訴，本
院依簡式審判程序判決如下：
    主  文
原判決關於施用第一級毒品及其定執行刑部分撤銷。
甲○○連續施用第一級毒品，處有期徒刑柒月。
    事  實
一、甲○○前於民國94年間，因施用毒品案件，經原審以94年度
    毒聲字第290 號裁定送觀察、勒戒後，認無繼續施用毒品傾
    向，於94年3 月4 日觀察勒戒執行完畢，而自臺灣高雄看守
    所附設勒戒處所釋放，並由臺灣高雄地方法院檢察署檢察官
    ，以94年度毒偵字第986 號為不起處分確定。復因施用第二
    級毒品案件，經原審於94年8 月23日，以94年度簡字第4200
    號判處有期徒刑3 月，並於同年11月22日確定，而於95年2
    月6 日入監執行（尚未執行完畢）。詎甲○○仍不知悔改，
    竟於觀察勒戒執行完畢釋放後5 年內，復基於施用第一級毒
    品之概括犯意，連續自94年11月11日某時起，至同年12月18
    日13時30分許止，在其位於高雄市○○區○○路1509之1 號
    6 樓住處，以針筒注射之方式，施用第一級毒品海洛因多次
    。94年11月12日凌晨1 時許，在高雄市新興區○○○路75號
    前，為警查獲，經警採其尿液送驗結果，呈現嗎啡陽性反應
    。94年12月8日下午5時許，在高雄市前鎮區○○○路與林森
    三路口，為警查獲，經警採其尿液送驗結果，呈現嗎啡陽性
    反應，而查獲上情。
二、案經高雄市政府警察局新興分局、前鎮分局報告臺灣高雄地
    方法院檢察署檢察官偵查起訴及移送併辦。
    理  由
一、上開事實，業據被告甲○○於原審及本院審理中供承不諱，
    且被告先後被警查獲，經警採其尿液送驗結果，均呈現嗎啡
    陽性反應，有高雄市立凱旋醫院94年11月21日編號A0000000
    0 及94年12月26日編號A0000000濫用藥物尿液檢驗報告各1
    紙在卷可稽。足見被告之自白與事實相符，自得採為被告犯
    罪之證據。綜上所述，本件事證明確，被告之犯行，堪以認
    定。
二、被告前於94年間，因施用毒品案件，經原審以94年度毒聲字
    第290 號裁定送觀察、勒戒後，認無繼續施用毒品傾向，於
    94年3 月4 日觀察勒戒執行完畢，而自臺灣高雄看守所附設
    勒戒處所釋放，並由臺灣高雄地方法院檢察署檢察官，以94
    年度毒偵字第986 號為不起處分確定等情，有臺灣高等法院
    被告前案紀錄表1 份在卷可攷，是被告自94年11月11日起，
    至同年12月18日止，連續施用第一級毒品海洛因之行為，既
    然係在94年3 月4 日觀察勒戒執行完畢釋放後，5 年內再犯
    毒品危害防制條例第10條第1 項之罪，依毒品危害防制條例
    第23條第2 項之規定，自應依法論科。
三、核被告所為，係犯毒品危害防制條例第10條第1 項之施用第
    一級毒品罪。被告持有第一級毒品後進而施用，其持有之低
    度行應為施用之高度行為所吸收，故不另論其持有毒品罪。
    而被告自94年11月11日起，至同年12月18日止，先後多次施
    用第一級毒品海洛因之行為，時間緊接，犯罪構成要件相同
    ，顯係基於概括之犯意反覆為之，為連續犯，應依刑法第56
    條之規定，論以一施用第一級毒品罪，並加重其刑。又公訴
    人雖未就被告自94年11月14日起至同年12月18日止施用海洛
    因之犯行起訴，惟被告此部分與起訴事實（被告94年11月11
    日某時施用海洛因之行為，具有連續犯之裁判上一罪關係，
    為起訴效力所及，本院自得一併審理。
四、原審予以被告論科，固非無見，惟查：(一)被告第2 次係於94
    年12月18日下午5 時許，在高雄市前鎮區○○○路與林森三
    路口，為警查獲，經警採其尿液送驗結果，呈現嗎啡陽性反
    應，而查悉上情。而原判決事實欄僅記載被告第1 次被查獲
    之經過，對於被告第2 次被查獲之時地漏未記載，致事實之
    認定有欠明確，自有未合。(二)又被告第2 次被警查獲，經警
    採其尿液送驗結果，呈現嗎啡陽性反應，有高雄市立凱旋醫
    院94年12月26日編號A0000000濫用藥物尿液檢驗報告1 紙在
    卷可稽，足見被告自白其於94年12月8 日13時30分許最後1
    次施用海洛因之犯行，與事實相符，原判決就被告此部分犯
    行，漏未引用上開濫用藥物尿液檢驗報告以作為佐證，自屬
    理由不備。公訴人上訴意旨，雖指摘原判決就被告94年12月
    8 日13時30分許施用海洛因之犯行漏未審酌（上開犯行已在
    原判決審理範圍），雖無理由，然原判決既有上述可議，自
    應由本院將原判決及其定執行刑部分撤銷改判。審酌被告前
    曾因施用毒品經觀察勒戒後，5 年以內再犯本件施用毒品罪
    ，足見其不思悔改，惟念其施用毒品乃自戕身心行為，犯後
    坦承犯行，態度尚佳等一切情狀，量處如主文第2 項所示之
    刑，以資懲儆。
五、被告持有第二級毒品罪部分，業經原審判刑確定在案，本院
    不予諭列，併此明。
六、移送併辦意旨（95年度毒偵字第2570號）略以：被告另犯施
    用第二級毒品甲基安非他命犯行，爰移送併案審理云云。惟
    查本件被告係犯施用第一級毒品罪，並無施用甲基安非他命
    之行為，自無從併案審理，應退回檢察官另行偵辦，附此說
    明。
據上論斷，應依刑事訴訟法第273 條之1 第1 項、第369 條第1
項前段、第364 條、第299 條第1 項前段，毒品危害防制條例第
10條第1 項，刑法第11條、第56條，判決如主文。
本案經檢察官林惠到庭執行職務。
中    華    民    國    95    年    5     月    30    日
                  刑事第三庭    審判長法  官  周賢銳
                                      法  官  黃仁松
                                      法  官  謝宏宗
以上正本證明與原本無異。
如不服本判決應於收受本判決後10日內向本院提出上訴書狀，其
未敘述上訴理由者，並得於提起上訴後10日內向本院補提理由書
狀（均須按他造當事人之人數附繕本）「切勿逕送上級法院」。
中    華    民    國    95    年    6     月    1     日
                                      書記官  熊惠津
附錄本件判決論罪科刑法條：
毒品危害防制條例第10條第1項
施用第1級毒品者，處6月以上5年以下有期徒刑。
                                                A


司法院資訊處製作；財團法人民間司法改革基金會備份。
